臺灣高等法院刑事裁定　　　　　　　　　 94年度抗字第467號
　　抗 告 人即
　　聲　請　人　甲○○
上列抗告人因聲請提審案件，不服臺灣桃園地方法院中華民國94
年7月5日裁定（94年度提字第4號），提起抗告及聲請停止執行
，本院裁定如下：
    主  文
抗告及停止執行之聲請均駁回。
    理  由
一、原裁定意旨略以：
（一）本件聲請人於民國84、86年間因犯煙毒、恐嚇取財案件分
      別經臺灣基隆地方法院、臺灣花蓮地方法院判處有期徒刑
      6年、1年6月，嗣分別經臺灣高等法院、臺灣高等法院花
      蓮分院上訴駁回而確定，連同前犯煙毒案件應執行之殘刑
      2年7月4日，合計接續執行刑期10年1月4日，經送監服刑
      後，至90 年4月25日由臺灣綠島監獄報請法務部核定假釋
      出獄，並由臺灣臺東地方法院於90年4月17日以90年度聲
      字第399號裁定諭知假釋中付保護管束（縮刑期滿日期為
      94年1月22日）。嗣於假釋期中即91年7月間聲請人因施用
      第一級毒品海洛因，經臺灣基隆地方法院以91年度毒聲更
     （一）字第10號裁定交付觀察、勒戒後，因認有繼續施用
      毒品之傾向，由臺灣基隆地方法院以93年毒聲字第400號
      裁定令入戒治處所強制戒治1年等情，有臺灣高等法院被
      告前案紀錄表在卷足憑。
（二）迨於92年5月23日，臺灣綠島監獄典獄長即以聲請人違反
      保安處分執行法情節重大為由，報請法務部撤銷假釋，並
      經法務部於92年6月26日以法矯字第0920022610號函准予
      撤銷假釋，迄於93年間由臺灣花蓮地方法院檢察署執行前
      所犯煙毒等案件之殘刑，經囑託臺灣基隆地方法院檢察署
      並轉送臺灣桃園地方法院檢察署代為執行等情，業經原審
      調取臺灣桃園地方法院檢察署94年執助字第74號執行卷宗
      核閱屬實。則聲請人於所犯前揭煙毒等案件在假釋付保護
      管束期間內，猶不知悔改，而施用第一級毒品海洛因，並
      經送觀察、勒戒及強制戒治等情，業如前述，聲請人所為
      顯已違反保安處分執行法第74條之2第1款、第2款之規定
      ，情節重大，法務部據此撤銷聲請人之前揭假釋，參以上
      開規定，於法即無不合。
（三）雖然聲請人曾針對送觀察、勒戒及令入戒治處所強制戒治
      之裁定聲請重新審理及停止執行，惟均已經裁定駁回，有
      臺灣基隆地方法院93年度毒聲字第385號裁定、臺灣高等
      法院93 年度毒抗字第474號、93度聲再字第460號裁定及
      前揭臺灣高等法院被告前案紀錄表各1份在卷可按，即聲
      請人指摘前開送觀察、勒戒及令入戒治處所強制戒治裁定
      有所違誤，並不能作為撤銷假釋之依據云云，即無可採。
      再聲請人主張法務部上開核准撤銷之處分不具合法性，已
      經向臺灣臺北高等行政法院提起行政訴訟，是行政法院就
      上開撤銷假釋之處分作出判斷前，任何機關執行上開具有
      違法疑義之撤銷假釋處分，均屬非法拘禁云云。然查「假
      釋之撤銷屬刑事裁判執行之一環，為廣義之司法行政處分
      ，如有不服，其救濟程序，應依刑事訴訟法第484條之規
      定，即俟檢察官指揮執行該假釋撤銷後之殘餘徒刑時，再
      由受刑人或其法定代理人或配偶向當初諭知該刑事裁判之
      法院聲明異議，不得提起行政爭訟。」（最高行政法院93
      年2月份庭長法官聯席會議決議參照），又聲請人對於上
      開假釋經撤銷後，檢察官指揮執行殘刑所提出之聲明異議
      ，亦經臺灣花蓮地方法院於93年10月26日以93年度毒聲字
      第504號裁定聲請駁回等情，有上開裁定書1紙在卷可按，
      是依聲請人上開所述情形，尚無從認定法務部上開撤銷假
      釋之處分有何違法之處，從而本件檢察官根據法務部所發
      之撤銷假釋函據以指揮執行聲請人剩餘之殘刑，即無不合
      。聲請人指稱須由本院提審為無理由，應予駁回等語。
二、抗告意旨略以：（一）抗告人前就檢察官指揮執行不當乙案
    雖經臺灣花蓮地方法院於93年10月26日以93年度毒聲字第50
    4號裁定聲請駁回在案，然抗告人業已於94年3月18日、5月
    19日、6月9日及6月15日分別以新事實、新證據再提聲明異
    議，並經臺灣花蓮地方法院於94年6月28日以94年度聲字第
    239號受理中，原裁定未作最後的確認即駁回抗告人之聲請
    ，顯有違誤。（二）抗告人已對法務部撤銷假釋之違法行政
    處分提起行政訴訟，現由台北高等行政法院以94年度訴字14
    35號受理中，原審未待行政法院之審理結果即駁回抗告人之
    聲請，亦於法不合，（三）臺灣基隆地方法院93年度毒聲字
    第385號裁定及臺灣高等法院93年度毒抗字第474號裁定均有
    重大明顯違法之處，並無法定效力及拘束力可言，原裁定據
    上開違法之裁定駁回抗告人之聲請，尚有未洽。（四）抗告
    人於91年7月1日中午並無施用第一級毒品海洛英之犯行，此
    係觀護人張裕煌之誣陷，為此抗告人已就該觀察勒戒聲請重
    新審理，又法務部撤銷假釋應依86年11月26日修正前之刑法
    第77條第1項之規定，不應依保安處分執行法第74條之2規定
    ，故法務部撤銷抗告人假釋之行政處分顯係違法。故原裁定
    顯有諸多不當及違法之處，為此提起抗告並聲請停止執行云
    云。
三、按「受刑人或其法定代理人或配偶以檢察官執行之指揮為不
    當者，得向諭知該裁判之法院聲明異議。」刑事訴訟法第48
    4條定有明文。次按假釋之撤銷屬刑事裁判執行之一環，為
    廣義之司法行政處分，如有不服，其救濟程序，應依刑事訴
    訟法第484條之規定，即俟檢察官指揮執行該假釋撤銷後之
    殘餘徒刑時，再由受刑人或其法定代理人或配偶向當初諭知
    該刑事裁判之法院聲明異議（最高行政法院93年2月份庭長
    法官聯席會議決議參照）。又「人民身體之自由應予保障。
    除現行犯之逮捕由法律另定外，非經司法或警察機關依法定
    程序，不得逮捕拘禁。非由法院依法定程序，不得審問處罰
    。非依法定程序之逮捕、拘禁、審問、處罰，得拒絕之。人
    民因犯罪嫌疑被逮捕拘禁時，其逮捕拘禁機關應將逮捕拘禁
    原因，以書面告知本人及其本人指定之親友，並至遲於二十
    四小時內移送該管法院審問。本人或他人亦得聲請該管法院
    ，於二十四小時內向逮捕之機關提審。法院對於前項聲請，
    不得拒絕，並不得先令逮捕拘禁之機關查覆。逮捕拘禁之機
    關，對於法院之提審，不得拒絕或遲延。」、「人民被法院
    以外之任何機關逮捕拘禁時，其本人或他人得向逮捕拘禁地
    之地方法院聲請提審。」憲法第8條第1、2項及提審法第1條
    亦分別定有明文。
四、經查，本件抗告人之拘禁執行，係法務部撤銷抗告人之假釋
    處分後，由犯罪執行之檢察機關依據法院之確定判決執行抗
    告人應受『處罰』之剩餘殘刑，與憲法第8條及提審法第1條
    所規定之人民因犯罪嫌疑被逮捕拘禁時之『逮捕』、『拘禁
    』不同，故抗告人如認檢察官執行之指揮為不當者，自應依
    刑事訴訟法第484條之規定，循向諭知該裁判之法院聲明異
    議之程序以求解決，抗告人之聲請核與聲請提審之要件並不
    符。
五、綜上所述，原審依法裁定駁回抗告人之聲請，於法並無不合
    ，抗告人提起抗告，指摘原裁定不當，為無理由，應予駁回
    。又抗告人提起之抗告既無理由，其聲請停止執行，亦失依
    據，應併予駁回。
據上論斷，應依刑事訴訟法第412條，裁定如主文。
中　　華　　民　　國　　94　　年　　7 　　月　　27　　日
　　　　　　　　　刑事第十一庭審判長法　官　陳祐輔
　　　　　　　　　　　　　　　　　  法　官　邱瑞祥
　　　　　　　　　　　　　　　　　  法　官　楊炳禎
以上正本證明與原本無異。
不得再抗告。
                                    書記官  廖素花
中　　華　　民　　國　　94　　年　　7 　　月　　27　　日
